

## **FANOMEZANA EMILIE**

# **NIRINASOA**

Master I M2I en EMIT

### **PROFIL**

Une jeune étudiante passionnée par l'informatique qui vient de terminer avec succès sa licence en Informatique à l'EMIT Fianarantsoa. Dès la première année, j'ai attiré l'attention en devenant une coach supercodeur avec Orange, une expérience qui a renforcé mon expertise et mon engagement envers le domaine. Je suis une développeuse full-stack en JavaScript et Laravel et qui est maintenant en master

## CONTACTS

Téléphone: 0347789655

Email:

fanomezana emilienirina soa@gmail.

com

Lieu: Fianarantsoa, Madagascar

## COMPÉTENCES

- Language: php,javascript
- Framework: laravel,react,
- nodejs,vuejs
- Base de donnée: mysql









nirinasoafanomezana

NIRINASOA Fanomezana Emilie

## **FORMATIONS**

# ECOLE DE MANAGEMENT ET D'INNOVATION TECHNOLOGIQUE (EMIT)

Diplôme de Licence en informatique ( Da2I), 2022 – 2023

- 3 ans d'étude en développement internet-intranet

#### COACH SUPERCODEUR

Diplôme de coach supercodeur, 2019 – 2020

- Initiations des élèves en primaire en informatique

## **EXPÉRIENCES PROFESSIONNELLES**

#### **SAROBIDY INFORMATIQUE**

Stage en informatique | Antananarivo, Madagascar (remote)

Le stage consiste a conçevoir d'un site web d'une association qui existe a Madagascar.

- -durée du stage 4 mois (Fev 2024-Mai 2024)
- -Framework utilisé:nodejs,react,sequelize,mysql,express
- -lien git: <a href="https://github.com/EmilieNirinasoa/frontend-rh.git">https://github.com/EmilieNirinasoa/frontend-rh.git</a> (branchefinition),

https://github.com/EmilieNirinasoa/backend\_rh.git (branchefinition)

#### **SAROBIDY INFORMATIQUE**

Stage en informatique | Antananarivo, Madagascar (remote)

Le stage consiste a conçevoir d'un site web d'une association qui existe a Madagascar.

- -durée du stage 1 mois et demi (5 Nov 2023-20 Dec 2023)
- -framework utilisé:nodeis,react,mysql,express

Liengit:

https://github.com/EmilieNirinasoa/cv\_management.git cbranche main)

## MINISTERE DES MINES ET DES RESSOURCES STRATEGIQUES

Stage en informatique | Antananarivo, Madagascar(remote)

- Le stage consiste a conçevoir un application qui gère les dossiers de l'entreprise.
- Durée de stage:3mois (19 juin-19 Sept 2023)
- Framework utilisé:laravel

Liengit: <a href="https://github.com/RasolomananaOlivier/folder-management-server.git">https://github.com/RasolomananaOlivier/folder-management-server.git</a> (branche beta)

### **CHU TAMBOHOBE**

Stage en informatique | Fianarantsoa, Madagascar (présentiel)

Le stage consiste a conçevoir d'un site web qui permet de gérer les patients dans la service preventive.

-durée du stage :2 mois (Juin 2022-Aout 2022)

-framework utilisé :php

# LANGUES

Français : Professionnel Anglais : Professionnel

Malagasy: Langue Maternelle

## CENTRES D'INTÉRÊT

• Sport:basket, football,.

• Bénévole dans une association.

• Artistique: chanter,

• regarder un film